臺灣臺北地方法院刑事判決　　　　　　 96年度易緝字第160號
公　訴　人　臺灣臺北地方法院檢察署檢察官
被　　　告　甲○○
上列被告因竊盜案件，經檢察官提起公訴（96年度偵字第3513號
），於本院準備程序進行中，被告先就被訴事實為有罪之陳述，
經合議庭裁定由受命法官獨任進行簡式審判程序，判決如下：
    主  文
甲○○共同攜帶兇器竊盜，累犯，處有期徒刑柒月。扣案美工刀
壹把沒收。
    事  實
一、甲○○曾因侵占案件，經臺灣板橋地方法院以92年度易字第
    320 號刑事判決判處有期徒刑7 月確定，甲○○於民國92年
    9 月29日入監服刑，於93年4 月5 日縮刑期滿執行完畢，翌
    日出監。詎仍不知悔改，與王建翔（業經本院以96年度易字
    第593 號刑事判決判處有期徒刑6 月確定）於96年1 月20日
    晚間9 時許，一同前往臺北市○○區○○路9 號「新光三越
    百貨公司」地下2 樓「法雅客」時，因見喜愛之商品，竟萌
    意圖為自己不法所有之犯意聯絡，共謀由王建翔攜帶客觀上
    足以危害人之生命、身體、安全之美工刀1 把，分頭由甲○
    ○竊取羅技廠牌之網路視訊攝影機1 個（售價新臺幣〔下同
    〕3, 490元）、王建翔竊取長天廠牌之GPS 衛星導航定位系
    統1 套（售價4,690 元），再由甲○○把風，王建翔持該把
    美工刀將該2 商品上之條碼割除，藏置於王建翔之背包內，
    一同走出該店門口防盜感應區而得手。嗣因「法雅客」店員
    廖健鈞觀看監視錄影器發覺甲○○、王建翔竊盜經過，立即
    在該樓電梯前攔下2 人並報警處理，當場在王建翔背包內查
    獲前開網路攝影機、導航系統各1 套及美工刀1 把，始知上
    情。
二、案經臺北市政府警察局信義分局移請臺灣臺北地方法院檢察
    署檢察官偵查起訴，於本院準備程序進行中，甲○○先就被
    訴事實為有罪之陳述，經合議庭裁定由受命法官獨任進行簡
    式審判程序。
    理  由
一、上開犯罪事實，訊據被告甲○○於警詢、偵訊及本院審理中
    自白不諱，亦據共同被告王建翔於警詢、偵訊及本院審理中
    中供述明確，並經證人廖健鈞於警詢中指訴屬實，且被告王
    建翔與甲○○為警查獲當場扣得渠等所竊之衛星導航系統及
    網路攝影機各1 個，已據證人廖健鈞領回，此有贓物認領保
    管單1 份及照片4 張在卷可稽，另有共同被告王建翔攜帶至
    現場之美工刀1 把扣案可證，是被告甲○○任意性之自白堪
    認與事實相符，應堪採信為真。綜上，本案事證明確，被告
    甲○○與王建翔共同攜帶美工刀1 把於上開時、地竊盜犯行
    ，洵堪認定，應予依法論罪科刑。
二、查扣案之美工刀1 把係金屬材質，刀刃銳利，客觀上足以對
    人之生命、身體、安全構成危害，為兇器，故核被告甲○○
    所為，係犯刑法第321 條第1 項第3 款攜帶兇器竊盜罪。起
    訴意旨原認被告甲○○、王建翔共同涉犯刑法第320 條第1
    項普通竊盜罪嫌，業經公訴人於當庭更正犯罪事實及起訴法
    條（見本院卷第21頁反面），附此說明。被告甲○○與王建
    翔就上開攜帶兇器竊盜之犯行，有犯意聯絡及行為分擔，為
    共同正犯。又查被告甲○○前因侵占案件，經臺灣板橋地方
    法院以92年度易字第320 號刑事判決判處有期徒刑7 月確定
    ，於92年9 月29日入監服刑，嗣於93年4 月5 日縮刑期滿執
    行完畢，於翌日出監等情，有臺灣高等法院被告前案紀錄表
    附卷可參（見本院卷第26至28頁），是被告前次受徒刑之執
    行完畢後，5 年以內故意再犯本件有期徒刑以上之罪，為累
    犯，應依刑法第47條第1 項規定，加重其刑。爰審酌被告年
    紀尚輕，犯罪後坦承全部犯行，庭訊態度良好，深表悔意（
    見本院卷第25頁），渠等所竊商品價值非鉅，已經店員領回
    等一切情狀，認檢察官求刑有期徒刑7 月為適當，爰量處有
    期徒刑7 月，以示懲儆。再查中華民國96年罪犯減刑條例固
    於95年7 月4 日公布，於96年7 月16日施行，但按「本條例
    施行前，經通緝而未於中華民國96年12月31日以前自動歸案
    接受偵查、審判或執行者，不得依本條例減刑」，中華民國
    96年罪犯減刑條例第5 條定有明文。被告甲○○雖於96年1
    月20日犯本件攜帶兇器竊盜犯行，迄未判決確定，但被告前
    因合法傳喚、拘提均未到庭，經本院於96年6 月5 日發布通
    緝，被告嗣於96年9 月13日在臺北縣三重市○○○路18號前
    ，為警查獲，並非被告自動歸案接受審判。從而依上開條例
    規定，就被告本件所犯之罪，不得減刑，附此說明。末查扣
    案美工刀1 把為共同被告王建翔所有，係供被告甲○○、王
    建翔共同竊盜犯行所用之物，業據被告二人供陳屬實，應依
    刑法第38條第1 項第2 款規定，併予宣告沒收之。
據上論斷，應依刑事訴訟法第273 條之1 第1 項、第299 條第1
項前段，刑法第28條、第321 條第1 項第3 款、第47條第1 項前
段、第38條第1 項第2 款，判決如主文。
本案經檢察官永欽到庭執行職務。
中　　華　　民　　國　　96　　年　　10　　月　　23　　日
                  刑事第六庭  法  官  林晏如
上正本與原本無異。
如不服本判決，應於判決送達後10日內，向本院提出上訴狀。
                              書記官  楊盈茹
中　　華　　民　　國　　96　　年　　10　　月　　23　　日
附錄本案論罪科刑法條全文：
中華民國刑法第321條
犯竊盜罪而有左列情形之一者，處 6 月以上、 5 年以下有期徒
刑：
一  於夜間侵入住宅或有人居住之建築物、船艦或隱匿其內而犯
    之者。
二  毀越門扇、牆垣或其他安全設備而犯之者。
三  攜帶兇器而犯之者。
四  結夥三人以上而犯之者。
五  乘火災、水災或其他災害之際而犯之者。
六  在車站或埠頭而犯之者。
前項之未遂犯罰之。
